---
theme-settings:
  theme: flatly
  barcolor: "#841414"
  barposition: top


survey-settings:
  show-previous: true
  use-cookies: true
  auto-scroll: true
  rate-survey: false
  system-language: es
  highlight-unanswered: true
  highlight-color: orange
  capture-metadata: true
  all-required: false
  # Every question is listed here explicitly (instead of all-required:
  # true) so we can deliberately exclude two questions:
  #   - attention_check: designed to be left blank on purpose (attention trap);
  #     making it required would force an answer and break the check.
  #   - ranking_politicas: a matrix question with its own custom "at least 3
  #     of 5 rows" enforcement (see app.R); adding it here would instead force
  #     all 5 rows, overriding that intentional partial-completion rule.
  # The technical fields generated next to the sliders are not listed either:
  # <id>_hist (filled by app.R) and the conjoint's <id>_nr ("Prefiero no
  # responder", optional by design; app.R blocks 'Siguiente' until the slider
  # is touched or it is checked).
  required:
    - consent_understand
    - sexo
    - year_of_birth
    - education
    - manip_check
    - cbc_practice
    - cbc_q1
    - cbc_q2
    - cbc_q3
    - cbc_q4
    - cbc_q5
    - cbc_q6
    - mj_1
    - mj_2
    - mj_3
    - ref_1
    - ref_2
    - ref_3
    - proy_1
    - proy_2
    - dec_3
    - dec_1
    - dec_2
    - lucro_1
    - lucro_2
    - lucro_3
    - control_1
    - control_2
    - control_3
    - actitud_1
    - actitud_2
    - reciproc_1
    - reciproc_2
    - reciproc_3
    - actitud_4
    - id_1
    - id_2
    - id_3
    - nec_1
    - nec_2
    - nec_3
    - esf_1
    - esf_2
    - esf_3
    - esf_4
    - esf_5
    - adc_qstn
    - adc_5
    - adc_6
    - adc_7
    - merit_1
    - merit_2
    - merit_3
    - merit_4
    - merit_5
    - merit_6
    - merit_7
    - merit_8
    - gender
    - income
    - estatus_subjetivo
    - posicion_politica
    - salud_prov
    - educ_prov
  set-mode: database
  mode: database


system-messages:
  warning: "Advertencia"
  next: "Página siguiente"
  exit: "Finalizar encuesta"
---


```{r}
Sys.setlocale("LC_ALL", "en_US.UTF-8")
library(surveydown)
library(dplyr)
library(kableExtra)
library(htmltools)
library(here)
source("code/slider_widget.R")
```

```{=html}
<style>
/* Keep allocation text dark and readable even while Shiny updates outputs */
[id^="container-cbc_"] {
  margin-top: 0 !important;
  margin-bottom: 0 !important;
}
[id^="container-cbc_"] .form-group,
[id^="container-cbc_"] .shiny-input-container {
  margin-top: 0 !important;
  margin-bottom: 0 !important;
}
[id^="container-cbc_"] .form-group {
  padding: 0 !important;
  border: 0 !important;
  background: transparent !important;
  border-radius: 0 !important;
}
[id^="cbc_"] + .irs,
[id^="cbc_"] + .irs--shiny {
  margin-top: 0 !important;
  margin-bottom: 0 !important;
}

/* Remove default Bootstrap table bottom gap between conjoint table and slider */
.cell-output-display table.table.table-condensed {
  margin-bottom: 0 !important;
}

/* Match conjoint table option columns to option box colors */
.cell-output-display table.table.table-condensed > tbody > tr > td:nth-child(2),
.cell-output-display table.table.table-condensed > thead > tr > th:nth-child(2) {
  background-color: #f0fff4 !important;
  box-shadow: inset 0 0 0 9999px #f0fff4 !important;
  color: #0b3d1a !important;
}

.cell-output-display table.table.table-condensed > tbody > tr > td:nth-child(3),
.cell-output-display table.table.table-condensed > thead > tr > th:nth-child(3) {
  background-color: #d9ecff !important;
  box-shadow: inset 0 0 0 9999px #d9ecff !important;
  color: #001f4d !important;
}

.cell-output-display table.table-striped.table-hover.table-condensed > tbody > tr:nth-of-type(odd) > td:nth-child(2),
.cell-output-display table.table-striped.table-hover.table-condensed > tbody > tr:nth-of-type(even) > td:nth-child(2),
.cell-output-display table.table-striped.table-hover.table-condensed > tbody > tr:hover > td:nth-child(2) {
  background-color: #f0fff4 !important;
  box-shadow: inset 0 0 0 9999px #f0fff4 !important;
  color: #0b3d1a !important;
}

.cell-output-display table.table-striped.table-hover.table-condensed > tbody > tr:nth-of-type(odd) > td:nth-child(3),
.cell-output-display table.table-striped.table-hover.table-condensed > tbody > tr:nth-of-type(even) > td:nth-child(3),
.cell-output-display table.table-striped.table-hover.table-condensed > tbody > tr:hover > td:nth-child(3) {
  background-color: #d9ecff !important;
  box-shadow: inset 0 0 0 9999px #d9ecff !important;
  color: #001f4d !important;
}

/* Pull slider cell-output-display up against the table above it */
.cell > .cell-output-display:has([id^="container-cbc_"]) {
  margin-top: -40px !important;
  padding-top: 0 !important;
}

.cell > .cell-output-display:has(table.table-condensed) {
  margin-bottom: 0 !important;
  padding-bottom: 0 !important;
}

[id$="_opt1"] {
  color: #28a745 !important;
  font-weight: 800 !important;
  opacity: 1 !important;
  filter: none !important;
  transition: none !important;
}
[id$="_opt2"] {
  color: #007bff !important;
  font-weight: 800 !important;
  opacity: 1 !important;
  filter: none !important;
  transition: none !important;
}
[id$="_name1"] {
  color: #28a745 !important;
  font-weight: 800 !important;
}

[id$="_name2"] {
  color: #007bff !important;
  font-weight: 800 !important;
}

[id$="_opt1_pct"],
[id$="_opt2_pct"] {
  font-weight: 700 !important;
  opacity: 1 !important;
  filter: none !important;
  transition: none !important;
}
[id$="_opt1_pct"] {
  color: #28a745 !important;
}
[id$="_opt2_pct"] {
  color: #007bff !important;
}

[id$="_opt1"].recalculating,
[id$="_opt2"].recalculating,
[id$="_opt1_pct"].recalculating,
[id$="_opt2_pct"].recalculating,
[id$="_opt1"].shiny-bound-output.recalculating,
[id$="_opt2"].shiny-bound-output.recalculating,
[id$="_opt1_pct"].shiny-bound-output.recalculating,
[id$="_opt2_pct"].shiny-bound-output.recalculating,
[id$="_opt1"] .shiny-bound-output.recalculating,
[id$="_opt2"] .shiny-bound-output.recalculating,
[id$="_opt1_pct"] .shiny-bound-output.recalculating,
[id$="_opt2_pct"] .shiny-bound-output.recalculating,
[id$="_opt1"] span.recalculating,
[id$="_opt2"] span.recalculating,
[id$="_opt1_pct"] span.recalculating,
[id$="_opt2_pct"] span.recalculating,
[id$="_opt1"] .recalculating,
[id$="_opt2"] .recalculating,
[id$="_opt1_pct"] .recalculating,
[id$="_opt2_pct"] .recalculating,
.recalculating [id$="_opt1"],
.recalculating [id$="_opt2"],
.recalculating [id$="_opt1_pct"],
.recalculating [id$="_opt2_pct"],
[id$="_opt1"] .recalculating,
[id$="_opt2"] .recalculating,
[id$="_opt1_pct"] .recalculating,
[id$="_opt2_pct"] .recalculating {
  opacity: 1 !important;
}

/* Some Shiny themes apply fade on container wrappers, not only the output span */
[id^="container-cbc_"][class*="recalculating"],
[id^="container-cbc_"] .recalculating,
[id^="container-cbc_"] .shiny-bound-output.recalculating,
[id^="container-cbc_"] [id$="_opt1"],
[id^="container-cbc_"] [id$="_opt2"],
[id^="container-cbc_"] [id$="_opt1_pct"],
[id^="container-cbc_"] [id$="_opt2_pct"] {
  opacity: 1 !important;
  filter: none !important;
}

/* Last-resort override: do not fade while recalculating anywhere in survey */
.recalculating {
  opacity: 1 !important;
  filter: none !important;
}

[class*="recalculating"] {
  opacity: 1 !important;
  filter: none !important;
}
</style>

<script>
function localizeSurveyNavButtons() {
  document.querySelectorAll('.sd-nav-prev, button, a').forEach(function(el) {
    if (el.textContent && el.textContent.trim() === 'Previous') {
      el.textContent = 'Anterior';
    }
  });

  document.querySelectorAll('.sd-nav-next, button, a').forEach(function(el) {
    if (el.textContent && el.textContent.trim() === 'Next') {
      el.textContent = 'Siguiente';
    }
  });
}

function tightenConjointTableSliderGap() {
  document.querySelectorAll('div.cell-output-display > table.table.table-condensed').forEach(function(tbl) {
    var tableOutput = tbl.closest('div.cell-output-display');
    if (!tableOutput) return;

    var nextOutput = tableOutput.nextElementSibling;
    if (!nextOutput || !nextOutput.classList.contains('cell-output-display')) return;
    if (!nextOutput.querySelector('[id^="container-cbc_"]')) return;

    tableOutput.style.marginBottom = '0px';
    tableOutput.style.paddingBottom = '0px';
    nextOutput.style.marginTop = '-40px';
    nextOutput.style.paddingTop = '0px';
  });
}

function forceAllocationTextOpacity() {
  document.querySelectorAll('[id$="_opt1"], [id$="_opt2"], [id$="_opt1_pct"], [id$="_opt2_pct"]').forEach(function(el) {
    if (el.id.endsWith('_opt1') || el.id.endsWith('_opt1_pct')) {
      el.style.setProperty('color', '#28a745', 'important');
    }
    if (el.id.endsWith('_opt2') || el.id.endsWith('_opt2_pct')) {
      el.style.setProperty('color', '#007bff', 'important');
    }
    el.style.setProperty('font-weight', '900', 'important');
    el.style.setProperty('opacity', '1', 'important');
    el.style.setProperty('filter', 'none', 'important');
    el.style.setProperty('text-shadow', '0 0 0 transparent', 'important');

    // Remove fade from any recalculating ancestor wrappers
    var p = el.parentElement;
    while (p && p !== document.body) {
      if (p.classList && p.classList.contains('recalculating')) {
        p.style.setProperty('opacity', '1', 'important');
        p.style.setProperty('filter', 'none', 'important');
      }
      p = p.parentElement;
    }
  });

  document.querySelectorAll('[id$="_name1"], [id$="_name2"]').forEach(function(el) {
    if (el.id.endsWith('_name1')) {
      el.style.setProperty('color', '#28a745', 'important');
    }
    if (el.id.endsWith('_name2')) {
      el.style.setProperty('color', '#007bff', 'important');
    }
    el.style.setProperty('font-weight', '800', 'important');
    el.style.setProperty('opacity', '1', 'important');
    el.style.setProperty('filter', 'none', 'important');
  });

  document.querySelectorAll('[id^="container-cbc_"]').forEach(function(el) {
    el.style.setProperty('opacity', '1', 'important');
    el.style.setProperty('filter', 'none', 'important');
  });
}

function stripRecalculatingClass() {
  document.querySelectorAll('.recalculating').forEach(function(el) {
    el.classList.remove('recalculating');
    el.style.setProperty('opacity', '1', 'important');
    el.style.setProperty('filter', 'none', 'important');
  });
}

document.addEventListener('DOMContentLoaded', function() {
  localizeSurveyNavButtons();
  tightenConjointTableSliderGap();
  forceAllocationTextOpacity();
  stripRecalculatingClass();
  setTimeout(localizeSurveyNavButtons, 100);
  setTimeout(tightenConjointTableSliderGap, 100);
  setTimeout(forceAllocationTextOpacity, 100);
  setTimeout(stripRecalculatingClass, 100);
  setTimeout(localizeSurveyNavButtons, 400);
  setTimeout(tightenConjointTableSliderGap, 400);
  setTimeout(forceAllocationTextOpacity, 400);
  setTimeout(stripRecalculatingClass, 400);
});

document.addEventListener('click', function() {
  setTimeout(localizeSurveyNavButtons, 0);
  setTimeout(tightenConjointTableSliderGap, 0);
  setTimeout(forceAllocationTextOpacity, 0);
  setTimeout(stripRecalculatingClass, 0);
  setTimeout(localizeSurveyNavButtons, 120);
  setTimeout(tightenConjointTableSliderGap, 120);
  setTimeout(forceAllocationTextOpacity, 120);
  setTimeout(stripRecalculatingClass, 120);
});

document.addEventListener('input', function() {
  forceAllocationTextOpacity();
  stripRecalculatingClass();
});

document.addEventListener('change', function() {
  forceAllocationTextOpacity();
  stripRecalculatingClass();
});

var navLabelsObserver = new MutationObserver(function() {
  localizeSurveyNavButtons();
  tightenConjointTableSliderGap();
  forceAllocationTextOpacity();
  stripRecalculatingClass();
});
navLabelsObserver.observe(document.documentElement, { childList: true, subtree: true });

setInterval(function() {
  stripRecalculatingClass();
  forceAllocationTextOpacity();
}, 120);
</script>
```

--- welcome

<center>
# Encuesta justicia y merecimiento
</center>

Usted ha sido invitado(a) a participar en la investigación del proyecto FONDECYT "Justicia de Mercado y Merecimiento del Bienestar Social - [JUSMER](https://jus-mer.com/)". Su objetivo es analizar las preferencias por la justicia de mercado en Chile y su vínculo con distintos criterios de merecimiento en el acceso al bienestar social. Usted ha sido invitado(a) porque buscamos representar a la población chilena en su diversidad.

El investigador responsable de este estudio es el Prof. Juan Carlos Castillo del Departamento de Sociología de la Facultad de Ciencias Sociales de la Universidad de Chile. La investigación es patrocinada por el Fondo Nacional de Investigación Científica y Tecnológica-FONDECYT Regular 2025.

Para decidir participar en esta investigación, es importante que considere la siguiente información:

**Participación**: Su participación consistirá en responder un cuestionario elaborado por el
equipo de investigación para conocer su opinión y experiencia sobre diversos temas
relacionados con la justicia de mercado y criterios de merecimiento. También se le
pedirá información sobre usted y su hogar, como por ejemplo su edad, género y nivel de
educación, entre otros. Usted recibirá un cuestionario en línea que podrá responder
desde el lugar que usted estime conveniente. En caso de aceptar participar, usted será
invitado nuevamente a contestar un cuestionario similar en dos ocasiones más durante el 
próximo año. En total, estimamos que cada encuesta tomará aproximadamente 20 minutos.

**Riesgos**: No existe ningún riesgo asociado a su participación en este estudio.

**Beneficios**: Usted no recibirá ningún beneficio directo, ni recompensa alguna, por
participar en este estudio. Esta información en ningún caso permite obtener beneficio
económico o comercial al investigador.

**Voluntariedad**: Su participación es absolutamente voluntaria. Usted tendrá la libertad
de hacer preguntas, contestar las preguntas que desee, como también de detener su
participación en cualquier momento que lo desee. Esto no implicará ningún perjuicio
para usted.

**Confidencialidad**: Todas sus opiniones serán confidenciales, y mantenidas en estricta
reserva. En las presentaciones y publicaciones de esta investigación, su nombre no
aparecerá asociado a ninguna opinión particular. Los datos recogidos serán utilizados
solamente con fines de investigación académica. El almacenamiento de las respuestas se
realizará en formato digital en archivos encriptados y serán custodiadas por el
investigador responsable de esta investigación. Tras realizar las tres encuestas, se creará
un ID por participante para anonimizar totalmente los datos, dejándolos sin ningún dato
de identificación

**Conocimiento de los resultados**: Usted tiene derecho a conocer los resultados de esta
investigación. Para ello, usted podrá acceder a los resultados de la encuesta en el
siguiente link: https://jus-mer.com/resultados-encuesta, los que estarán disponibles dos
meses después de la fecha de aplicación.

**Datos de contacto**: Si requiere más información o comunicarse por cualquier motivo
relacionado con esta investigación, puede contactar al Investigador Responsable de este
estudio:

**Juan Carlos Castillo**

Teléfono: (56-2) 2977 2523

Dirección: Facultad de Ciencias Sociales, Universidad de Chile. Av. Ignacio Carrera Pinto 1045, Ñuñoa, Santiago.

Correo Electrónico: juancastillov@uchile.cl

También puede comunicarse con el Comité de Ética de la Investigación que aprobó este
estudio:

**Comité de Ética de la Investigación**

Facultad de Ciencias Sociales

Universidad de Chile

Dirección: Facultad de Ciencias Sociales. Universidad de Chile. Av. Ignacio Carrera Pinto 1045, Ñuñoa, Santiago.

Correo Electrónico: comite.etica@facso.cl


```{r}
sd_question(
  type  = 'mc',
  id    = 'consent_understand',
  label = "Si acepta participar en este estudio, por favor haga clic en la celda de abajo que indica que acepta participar voluntariamente. Al aceptar participar usted declara que lo hace de forma informada, es decir, que ha leído y comprendido las condiciones de su participación en este estudio en los términos antes señalados, y ha tenido la oportunidad de hacer preguntas y que estas sean respondidas, sin que le queden dudas al respecto. Una vez que acepte participar haciendo clic en la celda respectiva, se le dará acceso a la encuesta del estudio.
   
  ¡Muchas gracias!",
  option = c(
    '**Sí, acepto voluntariamente participar en este estudio**' = 'yes',
    '**No acepto participar en este estudio**'  = 'no'
  )
)

sd_nav(
  page_next = "demographics",
  label_next = "Siguiente"
)
```


--- demographics

# Módulo Información general

A continuación se presentan una serie de preguntas para conocer información sobre usted. Recuerde que sus respuestas serán anónimas y confidenciales, y que no hay respuestas correctas o incorrectas.

```{r}

sd_question(
  type   = 'mc',
  id     = 'sexo',
  label  = "¿Cuál es su sexo?",
  option = c(
    "Masculino" = "0",
    "Femenino" = "1",
    "Otro" = "99"
  )
)

# Construct the list of years
 
years <- as.character(2008:1920)
names(years) <- years
years <- c("Prefiero no decir" = "prefer_not_say", years)

sd_question(
  type   = 'select',
  id     = 'year_of_birth',
  label  = "¿En qué año nació?",
  option = years
)

educations <- c(
  "Sin estudios"       = "0",
  "Educación básica incompleta"          = "1",
  "Educación básica completa" = "2",
  "Educación media incompleta" = "3",
  "Educación media completa" = "4",
  "Técnica superior incompleta (instituto o CFT)"    = "5",
  "Técnica superior completa (instituto o CFT)"    = "6",
  "Universitaria incompleta" = "7",
  "Universitaria completa"             = "8",
  "Estudios de posgrado (magíster o doctorado)"                 = "9",
  "Prefiero no decir"        = "prefer_not_to_say"
)

sd_question(
  type   = 'select',
  id     = 'education',
  label  = "¿Cuál es el nivel educativo más alto que ha completado? Si actualmente está estudiando, use el grado más alto que haya obtenido.",
  option = educations
)
```

```{r}
sd_nav(
  page_next = "cbc_practice-page",
  label_next = "Siguiente"
)
```

--- cbc_practice-page

# Módulo Tarea de asignación de becas

Esta sección corresponde a una serie de tareas de asignación de una beca de estudios:

::: {.callout-note}
## La situación:

- Imagine que Ud. forma parte de un **comité universitario encargado de asignar una beca** de apoyo a estudiantes de primer año. 
- Los postulantes serán presentados de a pares, con información sobre cada uno proporcionada por el colegio del que egresaron.
- Ambos postulantes fueron aceptados en la misma carrera y universidad, y en esta carrera los estudiantes deben pagar para estudiar (no hay acceso a gratuidad).
- El monto disponible es de **$2.000.000** para el primer año.
:::

::: {.callout-tip}
## Su tarea:

- En cada par, Ud. debe repartir la beca asignando a cada postulante un porcentaje del monto total de la beca ($ 2.000.000), considerando las características de cada uno que se presentarán en una tabla. Algunas de estas características pueden ser diferentes entre los postulantes, mientras que otras pueden ser las mismas.
- Dado que el monto disponible para distribuir entre cada par es fijo, otorgar más dinero a un postulante implica otorgar menos al otro.  

**No hay respuestas correctas ni incorrectas; solo nos interesa su opinión.**
:::

**¿Cómo hacer la asignación?**

Mueva el control deslizante (círculo amarillo ![](images/circulo_amarillo.svg){width="24" style="vertical-align: middle;"}) debajo de la tabla. El monto aparece inicialmente distribuido en partes iguales ($1.000.000 c/u) y cambiará según cómo mueva el control. Si quiere repartirlo en partes iguales, haga clic sobre el círculo sin moverlo.


```{r}
# Tabla generada en app.R (output$cbc_practice_table): los perfiles se sortean
# por participante y la tarea 6 repite estos mismos perfiles con los lados
# invertidos
sd_output("cbc_practice_table")

shiny::p(
  "Considerando las características anteriores, ¿cuánto dinero (beca) le daría a cada postulante?",
  style = "text-align: center; font-weight: 600; margin: 10px 0 8px 0;"
)

allocation_slider("cbc_practice")

htmltools::HTML("<br>")


```

A continuación, vamos a mostrarle 6 pares de postulantes distintos para realizar la misma tarea de asignación de becas.

```{r}

sd_nav(
  page_next = "cbc_intro",
  label_previous = "Anterior",
  label_next = "Siguiente"
)

```


--- cbc_intro

# Tarea de asignación de becas

```{r}

sd_question(
  type = "mc",
  id = "manip_check",
  label = "Antes de continuar, ¿en qué consistirá su tarea en esta sección?",
  option = c(
    "Repartir un monto de beca entre dos postulantes" = "reparto",
    "Elegir a un único postulante y descartar al otro" = "eleccion",
    "Evaluar la calidad de la universidad de cada postulante" = "universidad"
  )
)

sd_nav(
  page_next = "cbc_q1_page",
  label_previous = "Anterior",
  label_next = "Siguiente"
)
```


--- cbc_q1_page

<center>
## Tarea 1
</center>

```{r}
sd_output("cbc1_table")

shiny::p(
  "Considerando las características anteriores, ¿cuánto dinero (beca) le daría a cada postulante?",
  style = "text-align: center; font-weight: 600; margin: 10px 0 8px 0;"
)

allocation_slider("cbc_q1")

# Oculta: app.R la llena con cada posición en que se detuvo el slider de cbc_q1
sd_question(type = "text", id = "cbc_q1_hist", label = "")

htmltools::HTML("<br>")

sd_nav(
  page_next = "cbc_q2_page",
  label_previous = "Anterior",
  label_next = "Siguiente"
)
```

--- cbc_q2_page

<center>
## Tarea 2
</center>

```{r}
sd_output("cbc2_table")

shiny::p(
  "Considerando las características anteriores, ¿cuánto dinero (beca) le daría a cada postulante?",
  style = "text-align: center; font-weight: 600; margin: 10px 0 8px 0;"
)

allocation_slider("cbc_q2")

# Oculta: app.R la llena con cada posición en que se detuvo el slider de cbc_q2
sd_question(type = "text", id = "cbc_q2_hist", label = "")

htmltools::HTML("<br>")

sd_nav(
  page_next = "cbc_q3_page",
  label_previous = "Anterior",
  label_next = "Siguiente"
)
```

--- cbc_q3_page

<center>
## Tarea 3
</center>

```{r}
sd_output("cbc3_table")

shiny::p(
  "Considerando las características anteriores, ¿cuánto dinero (beca) le daría a cada postulante?",
  style = "text-align: center; font-weight: 600; margin: 10px 0 8px 0;"
)

allocation_slider("cbc_q3")

# Oculta: app.R la llena con cada posición en que se detuvo el slider de cbc_q3
sd_question(type = "text", id = "cbc_q3_hist", label = "")

htmltools::HTML("<br>")

sd_nav(
  page_next = "cbc_q4_page",
  label_previous = "Anterior",
  label_next = "Siguiente"
)
```

--- cbc_q4_page

<center>
## Tarea 4
</center>

```{r}
sd_output("cbc4_table")

shiny::p(
  "Considerando las características anteriores, ¿cuánto dinero (beca) le daría a cada postulante?",
  style = "text-align: center; font-weight: 600; margin: 10px 0 8px 0;"
)

allocation_slider("cbc_q4")

# Oculta: app.R la llena con cada posición en que se detuvo el slider de cbc_q4
sd_question(type = "text", id = "cbc_q4_hist", label = "")

htmltools::HTML("<br>")

sd_nav(
  page_next = "cbc_q5_page",
  label_previous = "Anterior",
  label_next = "Siguiente"
)
```

--- cbc_q5_page

<center>
## Tarea 5
</center>

```{r}
sd_output("cbc5_table")

shiny::p(
  "Considerando las características anteriores, ¿cuánto dinero (beca) le daría a cada postulante?",
  style = "text-align: center; font-weight: 600; margin: 10px 0 8px 0;"
)

allocation_slider("cbc_q5")

# Oculta: app.R la llena con cada posición en que se detuvo el slider de cbc_q5
sd_question(type = "text", id = "cbc_q5_hist", label = "")

htmltools::HTML("<br>")

sd_nav(
  page_next = "cbc_q6_page",
  label_previous = "Anterior",
  label_next = "Siguiente"
)
```

--- cbc_q6_page

<center>
## Tarea 6
</center>

```{r}
sd_output("cbc6_table")

shiny::p(
  "Considerando las características anteriores, ¿cuánto dinero (beca) le daría a cada postulante?",
  style = "text-align: center; font-weight: 600; margin: 10px 0 8px 0;"
)

allocation_slider("cbc_q6")

# Oculta: app.R la llena con cada posición en que se detuvo el slider de cbc_q6
sd_question(type = "text", id = "cbc_q6_hist", label = "")

htmltools::HTML("<br>")

sd_nav(page_next = "transicion",
  label_next = "Siguiente")
```

--- transicion

::: {.transicion-slide}

## ¡Gracias por completar las tareas de asignación de becas!

A continuación, le haremos una serie de preguntas sobre distintos temas. Recuerde que no hay respuestas correctas ni incorrectas; solo nos interesa su opinión.

```{r}
sd_nav(
  page_next = "clasicos",
  show_previous = FALSE,
  label_next = "Continuar"
)
```

:::

--- clasicos

<center>
# Módulo Actitudes hacia la desigualdad
</center>

A continuación se presentan una serie de preguntas acerca de su grado de acuerdo en el acceso a diferentes servicios y recursos de acuerdo con la situación socioeconómica de las personas.

<br>

¿En qué medida está de acuerdo o en desacuerdo con las siguientes afirmaciones?

```{r}
escala_acuerdo_nsnr <- c(
  'Muy de acuerdo'    = '5',
  'De acuerdo' = '4',
  'Ni de acuerdo ni en desacuerdo'    = '3',
  'En desacuerdo' = '2',
  'Muy en desacuerdo' = '1',
  'No sé' = '98',
  'Prefiero no responder' = '99'
)
```

```{r}
sd_question(
  type  = 'mc',
  id    = 'mj_1',
  label = "Es justo que en Chile las personas de altos ingresos puedan acceder a mejor atención en salud que las personas con ingresos más bajos",
  option = escala_acuerdo_nsnr
)

sd_question(
  type  = 'mc',
  id    = 'mj_2',
  label = "Es justo que en Chile las personas de altos ingresos tengan mejor educación para sus hijos que las personas con ingresos más bajos",
  option = escala_acuerdo_nsnr
)

sd_question(
  type  = 'mc',
  id    = 'mj_3',
  label = "Es justo que en Chile las personas de altos ingresos tengan mejores pensiones que las personas con ingresos más bajos",
  option = escala_acuerdo_nsnr
)

sd_nav(page_next = "reflex",
  label_next = "Siguiente")
```

--- reflex

¿En qué medida está de acuerdo o en desacuerdo con las siguientes afirmaciones?

```{r}
sd_question(
  type  = 'mc',
  id    = 'ref_1',
  label = "Es justo que **yo** tenga acceso a mejor atención en salud si puedo pagar por ello",
  option = escala_acuerdo_nsnr
)

sd_question(
  type  = 'mc',
  id    = 'ref_2',
  label = "Es justo que **yo** tenga acceso a mejor educación si puedo pagar por ello",
  option = escala_acuerdo_nsnr
)

sd_question(
  type  = 'mc',
  id    = 'ref_3',
  label = "Es justo que **yo** tenga acceso a mejor pensión si puedo pagar por ello",
  option = escala_acuerdo_nsnr
)

sd_nav(page_next = "prospective",
  label_next = "Siguiente")
```

--- prospective

¿En qué medida está de acuerdo o en desacuerdo con las siguientes afirmaciones?

```{r}
sd_question(
  type  = 'mc',
  id    = 'proy_1',
  label = "Está bien que **mis hijos/as** tengan acceso a mejor atención en salud que otros niños si es que puedo pagar por ello",
  option = escala_acuerdo_nsnr
)

sd_question(
  type  = 'mc',
  id    = 'proy_2',
  label = "Está bien que **mis hijos/as** tengan acceso a mejor educación que otros niños si es que puedo pagar por ello",
  option = escala_acuerdo_nsnr
)

sd_question(
  type = "mc",
  id = "attention_check",
  label = "Esta pregunta es para verificar que está leyendo con atención. Por favor, deje esta pregunta en blanco",
  option = c(
    "Muy de acuerdo" = "muy_acuerdo",
    "De acuerdo" = "acuerdo",
    "En desacuerdo" = "desacuerdo",
    "Muy en desacuerdo" = "muy_desacuerdo"
  )
)

sd_nav(page_next = "ranking",
  label_next = "Siguiente")
```

--- ranking

Los recursos del Estado son limitados y deben distribuirse entre distintas áreas de inversión pública. Pensando en cómo usted asignaría esos recursos, le pedimos ordene según prioridad las siguientes áreas de inversión de fondos públicos (seleccione al menos 3):

```{r}
sd_question(
  type   = "matrix",
  id     = "ranking_politicas",
  label  = "Asigne una **prioridad** a cada área de inversión de fondos públicos:",
  row    = c(
    "Educación"        = "educacion",
    "Salud"            = "salud",
    "Pensiones"        = "pensiones",
    "Salas cunas" = "cuidado_ninos",
    "Carreteras" = "carreteras"
  ),
  option = c(
    "1°" = "1",
    "2°" = "2",
    "3°" = "3",
    "4°" = "4",
    "5°" = "5"
  )
)

sd_nav(page_next = "decomodifica",
  label_next = "Siguiente")
```


--- decomodifica

<center>
# Módulo Percepción de servicios públicos y privados
</center>


Las siguientes preguntas presentan situaciones hipotéticas sobre el acceso a servicios de educación y salud. En cada caso, le pedimos que imagine que usted está en la situación descrita e indique qué haría. No hay respuestas correctas ni incorrectas; solo queremos conocer su opinión.

<br>

### Salud

```{r}
sd_question(
  type  = 'slider',
  id    = 'dec_3',
  label = "Imagine que usted está en un plan de Isapre que está evaluando dar acceso a un 10% de personas en su mismo plan que no pueden pagarlo. Para ello, usted debería pagar un monto adicional a su cotización. En tal situación, ¿cuánto más estaría dispuesto a pagar?",
  option = c(
    "0" = "0",
    "10%"      = "10",
    "20%"   = "20",
    "30%"      = "30",
    "40%" = "40",
    "50%" = "50",
    "60%" = "60",
    "70%" = "70",
    "80%" = "80",
    "90%" = "90",
    "100%" = "100"
  ),
  selected = '0'
)

slider_nr("dec_3")
```

### Educación

En Chile se está aplicando una política en que los colegios privados deben aceptar a un porcentaje de estudiantes que no pueden pagar. Al respecto:

```{r}
sd_question(
  type = "slider",
  id = "dec_1",
  label = "Imagine que su hijo/a asiste a un colegio privado que tiene una matrícula de 100 alumnos. ¿Cuántos alumnos cree Ud. que se deberían admitir sin pagar en este colegio? ",
  option = c(
    "0" = "0",
    "10" = "10",
    "20" = "20",
    "30" = "30",
    "40" = "40",
    "50" = "50",
    "60" = "60",
    "70" = "70",
    "80" = "80",
    "90" = "90",
    "100" = "100"
  ),
  selected = '0'
)

slider_nr("dec_1")
```

```{r}
# Oculta: app.R la llena con cada posición en que se detuvo el slider de dec_1
sd_question(type = "text", id = "dec_1_hist", label = "")
```

```{r}
sd_question(
  type  = 'slider',
  id    = 'dec_2',
  label = "Para que esos alumnos puedan ser admitidos en el colegio, ¿cuánto más estaría dispuesto a pagar de la mensualidad para poder apoyar a estudiantes que no pagan?",
  option = c(
    "0" = "0",
    "10%"      = "10",
    "20%"   = "20",
    "30%"      = "30",
    "40%" = "40",
    "50%" = "50",
    "60%" = "60",
    "70%" = "70",
    "80%" = "80",
    "90%" = "90",
    "100%" = "100"
  ),
  selected = '0'
)

slider_nr("dec_2")

sd_nav(page_next = "lucro",
  label_next = "Siguiente")
```

--- lucro 

En Chile, existen empresas e instituciones privadas que participan en la administración de servicios como la salud, la educación y las pensiones. A continuación le preguntamos cuán justo le parece que estas entidades obtengan ganancias económicas por su gestión.

<br>

Qué tan justo o injusto le parece que empresas privadas obtengan ganancias monetarias administrando…

```{r}
sd_question(
  type  = 'mc',
  id    = 'lucro_1',
  label = "Salud",
  option = c(
    'Muy justo'    = '5',
    'Justo' = '4',
    'Ni justo ni injusto'    = '3',
    'Injusto' = '2',
    'Muy injusto' = '1',
    'No sé' = '98',
    'Prefiero no responder' = '99'
  )
)

sd_question(
  type  = 'mc',
  id    = 'lucro_2',
  label = "Educación",
  option = c(
    'Muy justo'    = '5',
    'Justo' = '4',
    'Ni justo ni injusto'    = '3',
    'Injusto' = '2',
    'Muy injusto' = '1',
    'No sé' = '98',
    'Prefiero no responder' = '99'
  )
)

sd_question(
  type  = 'mc',
  id    = 'lucro_3',
  label = "Pensiones",
  option = c(
    'Muy justo'    = '5',
    'Justo' = '4',
    'Ni justo ni injusto'    = '3',
    'Injusto' = '2',
    'Muy injusto' = '1',
    'No sé' = '98',
    'Prefiero no responder' = '99'
  )
)

sd_nav(page_next = "deserve-1",
  label_next = "Siguiente")
```


--- deserve-1

<center>
# Módulo Merecimiento
</center>

¿En qué medida está de acuerdo o en desacuerdo con las siguientes afirmaciones?

```{r}
sd_question(
  type  = 'mc',
  id    = 'control_1',
  label = "Las personas que caen en la pobreza por sus propios errores deberían igualmente tener derecho a recibir apoyo del Estado",
  option = escala_acuerdo_nsnr
)

sd_question(
  type  = 'mc',
  id    = 'control_2',
  label = "Quienes son responsables de sus propios problemas igualmente merecen recibir beneficios sociales.",
  option = escala_acuerdo_nsnr
)

sd_question(
  type  = 'mc',
  id    = 'control_3',
  label = "El Estado debería ayudar a las personas independientemente de si su situación fue causada por decisiones propias o por factores externos.",
  option = escala_acuerdo_nsnr
)

sd_nav(page_next = "deserve-2",
  label_next = "Siguiente")
```

--- deserve-2

¿En qué medida está de acuerdo o en desacuerdo con las siguientes afirmaciones?

```{r}
sd_question(
  type  = 'mc',
  id    = 'actitud_1',
  label = "Las personas que reciben beneficios del Estado deberían mostrar más gratitud por la ayuda que reciben",
  option = escala_acuerdo_nsnr
)

sd_question(
  type  = 'mc',
  id    = 'actitud_2',
  label = "Está bien que las personas que reciben apoyo del Estado puedan expresar su descontento con las condiciones de los beneficios.",
  option = escala_acuerdo_nsnr
)

sd_nav(page_next = "deserve-3",
  label_next = "Siguiente")
```

--- deserve-3

¿En qué medida está de acuerdo o en desacuerdo con las siguientes afirmaciones?

```{r}
sd_question(
  type  = 'mc',
  id    = 'reciproc_1',
  label = "Los beneficios sociales deberían estar reservados para quienes han contribuido previamente al sistema, por ejemplo cotizando o pagando impuestos",
  option = escala_acuerdo_nsnr
)

sd_question(
  type  = 'mc',
  id    = 'reciproc_2',
  label = "No es justo que personas que nunca han contribuido al sistema reciban los mismos beneficios que quienes sí lo han hecho.",
  option = escala_acuerdo_nsnr
)

sd_question(
  type  = 'mc',
  id    = 'reciproc_3',
  label = "Quienes han trabajado y aportado al sistema durante más tiempo merecen mejores beneficios sociales que quienes han contribuido poco o nada",
  option = escala_acuerdo_nsnr
)

sd_question(
  type  = 'mc',
  id    = 'actitud_4',
  label = "El acceso a los beneficios sociales debería ser el mismo para todos, independientemente de si han cotizado o no en el pasado.",
  option = escala_acuerdo_nsnr
)

sd_nav(page_next = "deserve-4",
  label_next = "Siguiente")
```


--- deserve-4

¿En qué medida está de acuerdo o en desacuerdo con las siguientes afirmaciones?

```{r}
sd_question(
  type  = 'mc',
  id    = 'id_1',
  label = "Al momento de asignar beneficios sociales, las personas nacidas en Chile deberían tener prioridad por sobre quienes llegaron de otros países.",
  option = escala_acuerdo_nsnr
)

sd_question(
  type  = 'mc',
  id    = 'id_2',
  label = "Los migrantes deberían tener acceso a los mismos beneficios sociales que los chilenos.",
  option = escala_acuerdo_nsnr
)

sd_question(
  type  = 'mc',
  id    = 'id_3',
  label = "Solo quienes llevan varios años viviendo en Chile deberían poder acceder a los programas de protección social del Estado.",
  option = escala_acuerdo_nsnr
)

sd_nav(page_next = "deserve-5",
  label_next = "Siguiente")
```


--- deserve-5

¿En qué medida está de acuerdo o en desacuerdo con las siguientes afirmaciones?

```{r}
sd_question(
  type  = 'mc',
  id    = 'nec_1',
  label = "Los beneficios sociales deberían estar reservados exclusivamente para quienes viven en situación de pobreza real.",
  option = escala_acuerdo_nsnr
)

sd_question(
  type  = 'mc',
  id    = 'nec_2',
  label = "Las personas que tienen suficientes recursos económicos propios no deberían recibir apoyo del Estado.",
  option = escala_acuerdo_nsnr
)

sd_question(
  type  = 'mc',
  id    = 'nec_3',
  label = "Solo quienes se encuentran en situación de extrema necesidad deberían poder acceder a los beneficios sociales.",
  option = escala_acuerdo_nsnr
)

sd_nav(page_next = "deserve-6",
  label_next = "Siguiente")
```

--- deserve-6

¿En qué medida está de acuerdo o en desacuerdo con las siguientes afirmaciones?

```{r}
sd_question(
  type  = 'mc',
  id    = 'esf_1',
  label = "Las personas que reciben beneficios sociales deberían estar haciendo algo activamente para mejorar su situación, como buscar trabajo o capacitarse",
  option = escala_acuerdo_nsnr
)

sd_question(
  type  = 'mc',
  id    = 'esf_2',
  label = "Quienes reciben ayuda del Estado pero no hacen ningún esfuerzo por salir adelante merecen menos apoyo que quienes sí lo intentan",
  option = escala_acuerdo_nsnr
)

sd_question(
  type  = 'mc',
  id    = 'esf_3',
  label = "El Estado debería apoyar a las personas aunque no estén haciendo ningún esfuerzo visible por cambiar su situación",
  option = escala_acuerdo_nsnr
)

sd_question(
  type  = 'mc',
  id    = 'esf_4',
  label = "Es razonable que la duración de un beneficio social dependa del esfuerzo que está haciendo la persona para dejar de necesitarlo",
  option = escala_acuerdo_nsnr
)

sd_question(
  type  = 'mc',
  id    = 'esf_5',
  label = "No importa si alguien está buscando trabajo o no: si necesita ayuda, el Estado debería dársela igual",
  option = escala_acuerdo_nsnr
)

sd_nav(page_next = "deserve-7",
  label_next = "Siguiente")
```

--- deserve-7

Responda las siguientes preguntas a partir de su situación socioeconómica actual.

```{r}
sd_question(
  type   = 'mc',
  id     = 'adc_qstn',
  label  = "¿Cuál de las siguientes afirmaciones describe mejor su situación actual, considerando el total de ingresos que tiene actualmente?",
  option = c(
    'Nos alcanza bien, hasta podemos ahorrar' = '4',
    'Nos alcanza justo y podemos darnos algunos gustos sin mayores problemas'      = '3',
    'Nos alcanza con dificultad, ajustando gastos '       = '2',
    'No nos alcanza, tenemos grandes problemas'      = '1',
    'No sé' = '98',
    'Prefiero no responder' = '99'
  )
)
```


<br>

¿Con qué frecuencia se siente preocupado por las siguientes situaciones?

```{r}
sd_question(
  type  = 'mc',
  id    = 'adc_5',
  label = "Que mi situación financiera empeore los próximos años.",
  option = c(
    'A menudo' = '5',
    'Regularmente' = '4',
    'A veces' = '3',
    'Raramente' = '2',
    'Nunca' = '1',
    'No sé' = '98',
    'Prefiero no responder' = '99'
  )
)

sd_question(
  type  = 'mc',
  id    = 'adc_6',
  label = "Quedar desempleado",
  option = c(
    'A menudo' = '5',
    'Regularmente' = '4',
    'A veces' = '3',
    'Raramente' = '2',
    'Nunca' = '1',
    'No sé' = '98',
    'Prefiero no responder' = '99'
  )
)

sd_question(
  type  = 'mc',
  id    = 'adc_7',
  label = "Que mis hijos/as y las próximas generaciones lo tendrán mucho más difícil",
  option = c(
    'A menudo' = '5',
    'Regularmente' = '4',
    'A veces' = '3',
    'Raramente' = '2',
    'Nunca' = '1',
    'No sé' = '98',
    'Prefiero no responder' = '99'
  )
)

sd_nav(page_next = "merit-1",
  label_next = "Siguiente")
```


--- merit-1

<center>
# Módulo Meritocracia
</center>

¿En qué medida está de acuerdo o en desacuerdo con las siguientes afirmaciones?

```{r}
sd_question(
  type  = 'mc',
  id    = 'merit_1',
  label = "En Chile las personas son recompensadas por sus esfuerzos",
  option = escala_acuerdo_nsnr
)

sd_question(
  type  = 'mc',
  id    = 'merit_2',
  label = "En Chile las personas son recompensadas por sus talentos",
  option = escala_acuerdo_nsnr
)

sd_question(
  type  = 'mc',
  id    = 'merit_3',
  label = "En Chile a quienes tienen padres ricos les va mucho mejor en la vida",
  option = escala_acuerdo_nsnr
)

sd_question(
  type  = 'mc',
  id    = 'merit_4',
  label = "En Chile a quienes tienen buenos contactos les va mejor en la vida",
  option = escala_acuerdo_nsnr
)


sd_nav(page_next = "merit-2",
  label_next = "Siguiente")
```

--- merit-2

¿En qué medida está de acuerdo o en desacuerdo con las siguientes afirmaciones?

```{r}
sd_question(
  type  = 'mc',
  id    = 'merit_5',
  label = "Quienes más se esfuerzan deberían obtener mayores recompensas que quienes se esfuerzan menos",
  option = escala_acuerdo_nsnr
)

sd_question(
  type  = 'mc',
  id    = 'merit_6',
  label = "Quienes poseen más talento deberían obtener mayores recompensas que quienes poseen menos talento",
  option = escala_acuerdo_nsnr
)
sd_question(
  type  = 'mc',
  id    = 'merit_7',
  label = "Está bien que quienes tengan padres ricos les vaya mejor en la vida",
  option = escala_acuerdo_nsnr
)

sd_question(
  type  = 'mc',
  id    = 'merit_8',
  label = "Está bien que quienes tengan buenos contactos les vaya mejor en la vida",
  option = escala_acuerdo_nsnr
)


sd_nav(page_next = "id-final",
  label_next = "Siguiente")
```


--- id-final

Para finalizar, se presentan algunas preguntas sociodemográficas adicionales:

::: {style="width:500px; margin: 0 auto;"}

```{r}

genders <- c(
  "Hombre"                   = "male",
  "Mujer"                    = "female", 
  "No binario"               = "non_binary", 
  "Hombre trans"             = "trans_male",
  "Mujer trans"              = "trans_female",
  "Prefiero no responder"        = "99"
)

sd_question(
  type   = 'select',
  id     = 'gender',
  label  = "¿Cuál es su identidad de género?",
  option = genders
)

incomes <- c(
  "$3.100.000 o más mensuales"          = "10",
  "De $2.100.000 a $3.099.999 mensuales" = "9",
  "De $1.600.000 a $2.099.999 mensuales"        = "8",
  "De $1.300.000 a $1.599.999 mensuales"        = "7",
  "De $1.050.000 a $1.299.999 mensuales"      = "6",
  "De $850.000 a $1.049.999 mensuales"    = "5",
  "De $680.000 a $849.999 mensuales"    = "4",
  "De $520.000 a $679.999 mensuales"    = "3",
  "De $345.000 a $519.999 mensuales"    = "2",
  "Hasta $344.999 mensuales"          = "1",
  "No sé" = '98',
  "Prefiero no responder"        = "99"
)

sd_question(
  type   = 'select',
  id     = 'income',
  label  = "¿Cuál es su ingreso anual del hogar (de todas las fuentes) antes de impuestos y otras deducciones?",
  option = incomes
)

sd_question(
  type   = 'slider',
  id     = 'estatus_subjetivo',
  label  = "En nuestra sociedad, hay grupos que tienden a ubicarse en los niveles más altos y grupos que tienden a ubicarse en los niveles más bajos de la sociedad. Usando la escala presentada, donde 0 es el nivel más bajo y 10 el nivel más alto,  ¿Dónde se ubicaría usted en la sociedad chilena?",
  option = c(
    "0" = "0",
    "1" = "1",
    "2" = "2",
    "3" = "3",
    "4" = "4",
    "5" = "5",
    "6" = "6",
    "7" = "7",
    "8" = "8",
    "9" = "9",
    "10" = "10"
  ),
  selected = '0'
)

slider_nr("estatus_subjetivo")

sd_question(
  type   = 'slider',
  id     = 'posicion_politica',
  label  = "Cambiando de tema, tradicionalmente en nuestro país la gente define las posiciones políticas como más cercanas a la izquierda, al centro o a la derecha. Usando una escala de 0 a 10, donde 0 es ser de 'izquierda', 5 es ser de 'centro' y 10 es ser de 'derecha', ¿Dónde se ubicaría usted en esta escala?",
  option = c(
    "Izquierda" = "0",
    "1" = "1",
    "2" = "2",
    "3" = "3",
    "4" = "4",
    "Centro" = "5",
    "6" = "6",
    "7" = "7",
    "8" = "8",
    "9" = "9",
    "Derecha" = "10"
  ),
  selected = '0'
)

slider_nr("posicion_politica")

sd_question(
  type   = 'mc',
  id     = 'salud_prov',
  label  = "¿Qué plan de salud tiene?",
  option = c(
    "FONASA" = "fonasa",
    "ISAPRE" = "isapre"
  )
)

sd_question(
  type   = 'mc',
  id     = 'educ_prov',
  label  = "¿En qué tipo de colegio estudió?",
  option = c(
    "Particular privado" = "privado",
    "Particular subvencionado" = "subvencionado",
    "Municipal" = "municipal"
  )
)

```

:::

```{r}
sd_nav(page_next = "end_normal",
  label_next = "Siguiente")
```

--- end_normal

# Fin de la Encuesta

¡La encuesta ha finalizado! ¡Gracias por su participación!

Tu código de finalización es: **`r sd_output('completion_code', type = 'value')`**

Puede cerrar la ventana ahora.

```{r}
sd_close()
```

--- end_consent

# Fin de la Encuesta

La encuesta ha finalizado. Puedes cerrar la ventana.

```{r}
sd_close()
```