---
title: "Propuestas de diseño de conjoint survey experiment distributivo con CARIN y NICER"
author:
  - name: Andreas Laffert
    affiliation: Universidad de Chile
date: today
lang: es
bibliography: "../../input/bib/jusmer.bib"
csl: "../../input/bib/apa6.csl"
format:
  html:
    toc: true
    toc-depth: 3
    number-sections: true
    theme: cosmo
editor_options:
  chunk_output_type: console
---


```{r setup, include=FALSE, message=FALSE}
knitr::opts_chunk$set(echo=FALSE, 
                      warning = FALSE,
                      message = FALSE, 
                      cache = TRUE,
                      out.width = '85%',
                      fig.pos= "H")
options(scipen=999)
options(kableExtra.auto_format = FALSE)
options(knitr.kable.NA = '')
options(knitr.graphics.error = FALSE)
Sys.setlocale("LC_ALL", "ES_ES.UTF-8")
table_format = if (knitr::is_html_output()) {
   #conditional instructions for kable
   "html" #if html set "html" in format
 } else if (knitr::is_latex_output()) {
   "latex"#if latex set "latex" in format
 }

```

```{r}
#| echo: false
library(here)

source(file = here("processing/cjpow.R"))

```


# Introducción

Este documento presenta dos diseños adicionales de un conjoint survey experiment distributivo sobre merecimiento y asignación de becas en educación superior en Chile. Estos diseños buscan representar en sus atributos los criterios de merecimiento de los marcos CARIN [@oorschot_who_2000;@meuleman_welfare_2020] y NICER [@knotz_recast_2022], respectivamente, y se proponen como alternativas al diseño original basado en el marco CARIN presentado en el [documento anterior](https://jus-mer.github.io/survey-jusmer/conjoint/design/conjoint-working-paper.html).

El objetivo de este experimento es estudiar cómo las personas ponderan criterios de merecimiento cuando deben distribuir un recurso escaso entre dos postulantes que compiten por financiamiento para su primer año de estudios. El diseño usa un outcome continuo (porcentaje de beca asignado a cada postulante mediante un slider) que obliga a revelar prioridades bajo trade-offs reales, a diferencia de los conjoints de elección forzada o las preguntas actitudinales directas.

# Propuesta de atributos y niveles para un diseño CARIN y NICER

```{=html}
<table style="width:100%; border-collapse:collapse; font-size:0.85rem; line-height:1.5;">
  <thead>
    <tr style="border-top:2px solid #000; border-bottom:1px solid #000; background:#f5f5f5;">
      <th style="padding:0.5rem 0.6rem; text-align:left; width:10%;">Criterio</th>
      <th style="padding:0.5rem 0.6rem; text-align:left; width:8%;">Diseño</th>
      <th style="padding:0.5rem 0.6rem; text-align:left; width:18%;">Etiqueta en el perfil</th>
      <th style="padding:0.5rem 0.6rem; text-align:left; width:32%;">Niveles</th>
      <th style="padding:0.5rem 0.6rem; text-align:left; width:32%;">Qué busca medir</th>
    </tr>
  </thead>
  <tbody>
    <tr style="border-bottom:1px solid #ddd;">
      <td style="padding:0.5rem 0.6rem; vertical-align:top;"><strong>Control</strong></td>
      <td style="padding:0.5rem 0.6rem; vertical-align:top;">Ambos</td>
      <td style="padding:0.5rem 0.6rem; vertical-align:top;">Situación laboral del principal sostenedor del hogar</td>
      <td style="padding:0.5rem 0.6rem; vertical-align:top;">
        «...se ha quedado sin trabajo porque...» <br>
        (1) Su empresa tuvo que despedir a trabajadores<br>
        (2) Renunció voluntariamente a su empleo
      </td>
      <td style="padding:0.5rem 0.6rem; vertical-align:top;">Si el encuestado penaliza o premia al postulante según si la situación de necesidad del hogar es atribuible a circunstancias externas o a una decisión propia. Mide responsabilidad causal percibida, no el nivel de necesidad.</td>
    </tr>
    <tr style="border-bottom:1px solid #ddd; background:#fafafa;">
      <td style="padding:0.5rem 0.6rem; vertical-align:top;"><strong>Attitude</strong></td>
      <td style="padding:0.5rem 0.6rem; vertical-align:top;">Solo CARIN</td>
      <td style="padding:0.5rem 0.6rem; vertical-align:top;">Actitud ante la beca</td>
      <td style="padding:0.5rem 0.6rem; vertical-align:top;">
        «...Ve la beca como...»<br>
        (1) Una ayuda que agradece<br>
        (2) Un derecho que le corresponde
      </td>
      <td style="padding:0.5rem 0.6rem; vertical-align:top;">Si el encuestado valora la disposición agradecida del postulante hacia el apoyo recibido. Captura la dimensión disposicional del merecimiento, análoga a cómo Knotz et al. (2022) miden si el desempleado ve el beneficio como ayuda o como derecho adquirido.</td>
    </tr>
    <tr style="border-bottom:1px solid #ddd; background:#fafafa;">
      <td style="padding:0.5rem 0.6rem; vertical-align:top;"><strong>Effort</strong></td>
      <td style="padding:0.5rem 0.6rem; vertical-align:top;">Solo NICER</td>
      <td style="padding:0.5rem 0.6rem; vertical-align:top;">Dedicación al estudio</td>
      <td style="padding:0.5rem 0.6rem; vertical-align:top;">
        (1) Estudia más que sus compañeros<br>
        (2) Estudia igual que sus compañeros<br>
        (3) Estudia menos que sus compañeros
      </td>
      <td style="padding:0.5rem 0.6rem; vertical-align:top;">Si el encuestado premia el esfuerzo conductual observable relativo al grupo, desvinculado del rendimiento como outcome. Sigue la lógica de Gilgen de rendimiento relativo pero operacionalizado como comportamiento, no como nota.</td>
    </tr>
    <tr style="border-bottom:1px solid #ddd;">
      <td style="padding:0.5rem 0.6rem; vertical-align:top;"><strong>Reciprocity</strong></td>
      <td style="padding:0.5rem 0.6rem; vertical-align:top;">Ambos</td>
      <td style="padding:0.5rem 0.6rem; vertical-align:top;">Participación comunitaria durante la enseñanza media</td>
      <td style="padding:0.5rem 0.6rem; vertical-align:top;">
        (1) Participó activamente en voluntariado o apoyo comunitario<br>
        (2) No tuvo participación comunitaria
      </td>
      <td style="padding:0.5rem 0.6rem; vertical-align:top;">Si el encuestado premia contribuciones pasadas al colectivo social. Operacionaliza la reciprocidad como comportamiento previo orientado al bien común, análogo a los años de cotizaciones al sistema en estudios de desempleo (Knotz et al., 2022).</td>
    </tr>
    <tr style="border-bottom:1px solid #ddd; background:#fafafa;">
      <td style="padding:0.5rem 0.6rem; vertical-align:top;"><strong>Identity</strong></td>
      <td style="padding:0.5rem 0.6rem; vertical-align:top;">Ambos</td>
      <td style="padding:0.5rem 0.6rem; vertical-align:top;">País de nacimiento</td>
      <td style="padding:0.5rem 0.6rem; vertical-align:top;">
        «...Nació en...»<br>
        (1) Chile<br>
        (2) Venezuela<br>
        (3) Perú<br>
        (4) Haití
      </td>
      <td style="padding:0.5rem 0.6rem; vertical-align:top;">Si la distancia social y cultural percibida entre el postulante y el grupo mayoritario afecta la asignación, independientemente de sus demás atributos.</td>
    </tr>
    <tr style="border-bottom:2px solid #000;">
      <td style="padding:0.5rem 0.6rem; vertical-align:top;"><strong>Need</strong></td>
      <td style="padding:0.5rem 0.6rem; vertical-align:top;">Ambos</td>
      <td style="padding:0.5rem 0.6rem; vertical-align:top;">Situación económica del hogar</td>
      <td style="padding:0.5rem 0.6rem; vertical-align:top;">
        (1) El hogar llega con dificultad a fin de mes<br>
        (2) El hogar llega con holgura a fin de mes
      </td>
      <td style="padding:0.5rem 0.6rem; vertical-align:top;">Si el encuestado asigna más recursos a quien enfrenta mayor carencia material. Mide el nivel actual de necesidad económica del hogar, no su origen.</td>
    </tr>
  </tbody>
</table>
<p style="font-size:0.8rem; color:#555; margin-top:0.8rem;"><em>Nota: Espacio factorial CARIN: 2 (Control) × 2 (Attitude) × 2 (Reciprocity) × 4 (Identity) × 2 (Need) = 64 perfiles. Espacio factorial NICER: 2 (Control) × 3 (Effort) × 2 (Reciprocity) × 4 (Identity) × 2 (Need) = 96 perfiles. Ambos diseños son between-subjects.</em></p>
```         

# Ejemplos de experimentos

## Diseño CARIN


```{=html}

<div style="font-family: sans-serif; font-size: 0.92em; max-width: 780px; margin: 2em auto;">

  <!-- CARIN -->
  <div style="margin-bottom: 0.6em;">
    <span style="background:#1a5276; color:white; font-weight:700; font-size:0.8em; letter-spacing:0.08em; padding:0.3em 0.8em; border-radius:3px; text-transform:uppercase;">Diseño CARIN — Ejemplo de tarea</span>
  </div>

  <div style="border:1px solid #dee2e6; border-radius:8px; padding:1.6em; background:#fff; margin-bottom:2.5em;">
    <p style="margin-bottom:0.4em;">Imagine que usted forma parte de un comité universitario encargado de asignar una beca de apoyo para estudiantes de primer año.</p>
    <p style="margin-bottom:0.4em;">Los dos postulantes que verá a continuación fueron aceptados en la misma carrera y universidad, donde los estudiantes deben pagar para estudiar. La beca disponible es de <strong>$1.500.000</strong> para el primer año.</p>
    <p style="margin-bottom:1.4em; font-style:italic;"><strong>Reparta el 100% de la beca entre ambos postulantes según su criterio.</strong></p>

    <table style="width:100%; border-collapse:collapse; margin-bottom:1.6em;">
      <thead>
        <tr>
          <th style="padding:10px 14px; text-align:left; width:36%; background:#f8f9fa; border-bottom:2px solid #dee2e6;"></th>
          <th style="padding:10px 14px; text-align:center; width:32%; background:#d5f5e3; color:#1e8449; border-bottom:2px solid #a9dfbf;">Valentina</th>
          <th style="padding:10px 14px; text-align:center; width:32%; background:#d6eaf8; color:#1a5276; border-bottom:2px solid #aed6f1;">Matías</th>
        </tr>
      </thead>
      <tbody>
        <tr>
          <td style="padding:9px 14px; border-bottom:1px solid #dee2e6; font-weight:bold; background:#f8f9fa;">El sostenedor del hogar se ha quedado sin empleo porque...</td>
          <td style="padding:9px 14px; border-bottom:1px solid #a9dfbf; text-align:center; background:#eafaf1;">Su empresa tuvo que despedir trabajadores</td>
          <td style="padding:9px 14px; border-bottom:1px solid #aed6f1; text-align:center; background:#eaf4fb;">Renunció voluntariamente a su empleo</td>
        </tr>
        <tr>
          <td style="padding:9px 14px; border-bottom:1px solid #dee2e6; font-weight:bold; background:#f8f9fa;">Ve la beca como...</td>
          <td style="padding:9px 14px; border-bottom:1px solid #a9dfbf; text-align:center; background:#eafaf1;">Una ayuda que agradece</td>
          <td style="padding:9px 14px; border-bottom:1px solid #aed6f1; text-align:center; background:#eaf4fb;">Un derecho que le corresponde</td>
        </tr>
        <tr>
          <td style="padding:9px 14px; border-bottom:1px solid #dee2e6; font-weight:bold; background:#f8f9fa;">Participación comunitaria en enseñanza media</td>
          <td style="padding:9px 14px; border-bottom:1px solid #a9dfbf; text-align:center; background:#eafaf1;">Participó activamente en voluntariado</td>
          <td style="padding:9px 14px; border-bottom:1px solid #aed6f1; text-align:center; background:#eaf4fb;">No tuvo participación comunitaria</td>
        </tr>
        <tr>
          <td style="padding:9px 14px; border-bottom:1px solid #dee2e6; font-weight:bold; background:#f8f9fa;">País de nacimiento</td>
          <td style="padding:9px 14px; border-bottom:1px solid #a9dfbf; text-align:center; background:#eafaf1;">Chile</td>
          <td style="padding:9px 14px; border-bottom:1px solid #aed6f1; text-align:center; background:#eaf4fb;">Venezuela</td>
        </tr>
        <tr>
          <td style="padding:9px 14px; font-weight:bold; background:#f8f9fa;">Situación económica del hogar</td>
          <td style="padding:9px 14px; text-align:center; background:#eafaf1;">Llega con dificultad a fin de mes</td>
          <td style="padding:9px 14px; text-align:center; background:#eaf4fb;">Llega con holgura a fin de mes</td>
        </tr>
      </tbody>
    </table>

    <div style="background:#f8f9fa; border-radius:6px; padding:1.4em 1.6em;">
      <p style="text-align:center; font-weight:600; margin-bottom:1em; color:#333;">¿Cuánto dinero (beca) le daría a cada postulante?</p>
      <input type="range" min="0" max="100" value="50" step="1"
        style="width:100%; cursor:pointer;"
        id="slider-carin"
        oninput="
          var v = parseInt(this.value);
          document.getElementById('pct-carin-a').textContent = v + '%';
          document.getElementById('pct-carin-b').textContent = (100-v) + '%';
          document.getElementById('monto-carin-a').textContent = '$' + (v * 15000).toLocaleString('es-CL');
          document.getElementById('monto-carin-b').textContent = '$' + ((100-v) * 15000).toLocaleString('es-CL');
        ">
      <div style="display:flex; justify-content:space-between; font-size:0.78em; color:#888; margin-top:0.2em; margin-bottom:1em;">
        <span>Todo a Valentina</span><span>Mitad y mitad</span><span>Todo a Matías</span>
      </div>
      <div style="display:flex; gap:1em;">
        <div style="flex:1; background:white; border:2px solid #1e8449; border-radius:6px; padding:0.9em; text-align:center;">
          <div style="font-weight:700; color:#1e8449; margin-bottom:0.3em;">Valentina</div>
          <div style="font-size:1.4em; font-weight:700; color:#1e8449;" id="monto-carin-a">$750.000</div>
          <div style="font-size:0.85em; color:#888;" id="pct-carin-a">50%</div>
        </div>
        <div style="flex:1; background:white; border:2px solid #1a5276; border-radius:6px; padding:0.9em; text-align:center;">
          <div style="font-weight:700; color:#1a5276; margin-bottom:0.3em;">Matías</div>
          <div style="font-size:1.4em; font-weight:700; color:#1a5276;" id="monto-carin-b">$750.000</div>
          <div style="font-size:0.85em; color:#888;" id="pct-carin-b">50%</div>
        </div>
      </div>
      <p style="text-align:center; color:#888; font-size:0.8em; margin-top:0.9em;">La suma siempre es igual a $1.500.000 (100%)</p>
    </div>
  </div>

</div>

```

## Diseño NICER

```{=html}

<div style="font-family: sans-serif; font-size: 0.92em; max-width: 780px; margin: 2em auto;">

  <!-- NICER -->
  <div style="margin-bottom:0.6em;">
    <span style="background:#1e8449; color:white; font-weight:700; font-size:0.8em; letter-spacing:0.08em; padding:0.3em 0.8em; border-radius:3px; text-transform:uppercase;">Diseño NICER — Ejemplo de tarea</span>
  </div>

  <div style="border:1px solid #dee2e6; border-radius:8px; padding:1.6em; background:#fff;">
    <p style="margin-bottom:0.4em;">Imagine que usted forma parte de un comité universitario encargado de asignar una beca de apoyo para estudiantes de primer año.</p>
    <p style="margin-bottom:0.4em;">Los dos postulantes que verá a continuación fueron aceptados en la misma carrera y universidad, donde los estudiantes deben pagar para estudiar. La beca disponible es de <strong>$1.500.000</strong> para el primer año.</p>
    <p style="margin-bottom:1.4em; font-style:italic;"><strong>Reparta el 100% de la beca entre ambos postulantes según su criterio.</strong></p>

    <table style="width:100%; border-collapse:collapse; margin-bottom:1.6em;">
      <thead>
        <tr>
          <th style="padding:10px 14px; text-align:left; width:36%; background:#f8f9fa; border-bottom:2px solid #dee2e6;"></th>
          <th style="padding:10px 14px; text-align:center; width:32%; background:#d5f5e3; color:#1e8449; border-bottom:2px solid #a9dfbf;">Sofía</th>
          <th style="padding:10px 14px; text-align:center; width:32%; background:#d6eaf8; color:#1a5276; border-bottom:2px solid #aed6f1;">Diego</th>
        </tr>
      </thead>
      <tbody>
        <tr>
          <td style="padding:9px 14px; border-bottom:1px solid #dee2e6; font-weight:bold; background:#f8f9fa;">El sostenedor del hogar se ha quedado sin empleo porque...</td>
          <td style="padding:9px 14px; border-bottom:1px solid #a9dfbf; text-align:center; background:#eafaf1;">Su empresa tuvo que despedir trabajadores</td>
          <td style="padding:9px 14px; border-bottom:1px solid #aed6f1; text-align:center; background:#eaf4fb;">Renunció voluntariamente a su empleo</td>
        </tr>
        <tr>
          <td style="padding:9px 14px; border-bottom:1px solid #dee2e6; font-weight:bold; background:#f8f9fa;">Dedicación al estudio</td>
          <td style="padding:9px 14px; border-bottom:1px solid #a9dfbf; text-align:center; background:#eafaf1;">Estudia más que sus compañeros</td>
          <td style="padding:9px 14px; border-bottom:1px solid #aed6f1; text-align:center; background:#eaf4fb;">Estudia menos que sus compañeros</td>
        </tr>
        <tr>
          <td style="padding:9px 14px; border-bottom:1px solid #dee2e6; font-weight:bold; background:#f8f9fa;">Participación comunitaria en enseñanza media</td>
          <td style="padding:9px 14px; border-bottom:1px solid #a9dfbf; text-align:center; background:#eafaf1;">Participó activamente en voluntariado</td>
          <td style="padding:9px 14px; border-bottom:1px solid #aed6f1; text-align:center; background:#eaf4fb;">No tuvo participación comunitaria</td>
        </tr>
        <tr>
          <td style="padding:9px 14px; border-bottom:1px solid #dee2e6; font-weight:bold; background:#f8f9fa;">País de nacimiento</td>
          <td style="padding:9px 14px; border-bottom:1px solid #a9dfbf; text-align:center; background:#eafaf1;">Haití</td>
          <td style="padding:9px 14px; border-bottom:1px solid #aed6f1; text-align:center; background:#eaf4fb;">Chile</td>
        </tr>
        <tr>
          <td style="padding:9px 14px; font-weight:bold; background:#f8f9fa;">Situación económica del hogar</td>
          <td style="padding:9px 14px; text-align:center; background:#eafaf1;">Llega con dificultad a fin de mes</td>
          <td style="padding:9px 14px; text-align:center; background:#eaf4fb;">Llega con holgura a fin de mes</td>
        </tr>
      </tbody>
    </table>

    <div style="background:#f8f9fa; border-radius:6px; padding:1.4em 1.6em;">
      <p style="text-align:center; font-weight:600; margin-bottom:1em; color:#333;">¿Cuánto dinero (beca) le daría a cada postulante?</p>
      <input type="range" min="0" max="100" value="50" step="1"
        style="width:100%; cursor:pointer;"
        id="slider-nicer"
        oninput="
          var v = parseInt(this.value);
          document.getElementById('pct-nicer-a').textContent = v + '%';
          document.getElementById('pct-nicer-b').textContent = (100-v) + '%';
          document.getElementById('monto-nicer-a').textContent = '$' + (v * 15000).toLocaleString('es-CL');
          document.getElementById('monto-nicer-b').textContent = '$' + ((100-v) * 15000).toLocaleString('es-CL');
        ">
      <div style="display:flex; justify-content:space-between; font-size:0.78em; color:#888; margin-top:0.2em; margin-bottom:1em;">
        <span>Todo a Sofía</span><span>Mitad y mitad</span><span>Todo a Diego</span>
      </div>
      <div style="display:flex; gap:1em;">
        <div style="flex:1; background:white; border:2px solid #1e8449; border-radius:6px; padding:0.9em; text-align:center;">
          <div style="font-weight:700; color:#1e8449; margin-bottom:0.3em;">Sofía</div>
          <div style="font-size:1.4em; font-weight:700; color:#1e8449;" id="monto-nicer-a">$750.000</div>
          <div style="font-size:0.85em; color:#888;" id="pct-nicer-a">50%</div>
        </div>
        <div style="flex:1; background:white; border:2px solid #1a5276; border-radius:6px; padding:0.9em; text-align:center;">
          <div style="font-weight:700; color:#1a5276; margin-bottom:0.3em;">Diego</div>
          <div style="font-size:1.4em; font-weight:700; color:#1a5276;" id="monto-nicer-b">$750.000</div>
          <div style="font-size:0.85em; color:#888;" id="pct-nicer-b">50%</div>
        </div>
      </div>
      <p style="text-align:center; color:#888; font-size:0.8em; margin-top:0.9em;">La suma siempre es igual a $1.500.000 (100%)</p>
    </div>
  </div>

</div>

```

# Espacio factorial y análisis de poder

El diseño CARIN produce un espacio factorial de $2 \times 2 \times 2 \times 4 \times 2 = 64$ perfiles; el diseño NICER, al reemplazar Attitude (2 niveles) por Effort (3 niveles), produce $2 \times 3 \times 2 \times 4 \times 2 = 96$ perfiles. En ambos casos el espacio es suficientemente reducido para implementar aleatorización completa e independiente por atributo, sin necesidad de un diseño D-eficiente, lo que garantiza la independencia entre asignación de atributos y resultados potenciales requerida para la identificación causal de los AMCEs [@hainmueller_causal_2014].

Los efectos mínimos de interés se derivan de los estimados de @knotz_recast_2022, ajustados a la mitad en magnitud porque la restricción $A + B = 100$ implica que asignar un punto porcentual a un postulante lo resta al otro, comprimiendo la varianza efectiva del estimador: Control ($\delta \approx 5$ pp), Effort ($\delta \approx 5$ pp), Reciprocity ($\delta \approx 3$–$4$ pp), Identity ($\delta \approx 2$–$3$ pp) y Need ($\delta \approx 2$ pp). El atributo dimensionante en ambos diseños es Identity, por tener $K = 4$ niveles y el $\delta$ más pequeño. Aplicando la fórmula de @schuessler_power_2020 con $\alpha = 0.05$ y poder $= 0.80$:

$$N_{\text{perfiles}} = \frac{K}{2} \cdot \frac{(z_{1-\alpha/2} + z_{\kappa})^2}{\delta^2}$$

Para Identity con $\delta = 3$ pp se requieren aproximadamente $10.453$ evaluaciones, equivalentes a $N \approx 871$ respondentes con $K = 6$ tareas y $J = 2$ perfiles por tarea. Con $\delta = 2$ pp el requerimiento sube a $N \approx 1.960$. Dado que los cálculos son conservadores por el supuesto de varianza máxima de outcome binario, la recomendación práctica es $N = 1.500$ para efectos principales y $N = 2.000$ para análisis de heterogeneidad con moderadores binarios [@schuessler_power_2020].

# Comparación y trade-offs entre los diseños CARIN y NICER

Los dos diseños difieren únicamente en un atributo: Attitude en CARIN y Effort en NICER. La evidencia empírica de @knotz_recast_2022 favorece el diseño NICER: Attitude, operacionalizado como disposición agradecida separada de cualquier conducta, produce efectos débiles o insignificantes en ambos países estudiados, mientras que Effort tiene efectos fuertes y consistentes, similar a lo encontrado por @gilgen_disentangling_2022. Esto sugiere que las personas ligan el merecimiento a la conducta observable más que a la disposición declarada, lo que en el diseño CARIN implicaría un atributo con escaso poder explicativo. En términos factoriales, el tercer nivel de Effort expande el espacio de perfiles de 64 a 96 y eleva el $N$ mínimo en aproximadamente un 50%, aunque el atributo dimensionante en ambos diseños es Identity y no Effort, como se muestra en la sección anterior. La ventaja sustantiva del tercer nivel es que permite estimar si el efecto del esfuerzo es lineal o si existe un umbral entre niveles. Finalmente, en términos de validez de contenido, Effort tiene mayor alineación con las tensiones normativas del contexto chileno que el estudio busca capturar, esto es, las percepciones y preferencias por meritocracia y privilegio[@castillo_multidimensional_2023]. 

La recomendación es priorizar NICER para el estudio principal y mantener CARIN como batería aparte en el cuestionario.


# References

::: {#refs}
:::


