---
title: Comentarios pre-piloto
author: Equipo JUSMER
date: today
format:
  html:
    toc: true
    df-print: kable
    theme: cosmo
---

```{r}
#| label: setup
#| include: false

library(dplyr)
library(DT)

resumen <- read.csv(
  here::here("output/comentarios-prepiloto-resumen.csv"),
  stringsAsFactors = FALSE,
  check.names = FALSE
)
```

## Resumen por pregunta

Tabla con, para cada variable de la base `comentarios-prepiloto.csv`: el label de
la pregunta, el N de respuestas válidas, el N de códigos de no-respuesta
(98 / 99 / "No sé" / "Prefiero no responder") y el promedio para las variables
numéricas.

```{r}
#| label: tbl-resumen
#| echo: false

resumen |>
  select(variable, label, n_valido, n_no_sabe_no_responde, promedio) |>
  datatable(
    filter = "top",
    rownames = FALSE,
    options = list(pageLength = 15, scrollX = TRUE),
    colnames = c(
      "Variable", "Label", "N válidas", "N NS/NR", "Promedio"
    )
  )
```

## Comentarios abiertos

Detalle de las variables de comentario libre (`cmt_*` o `*_comment`), con el N
de comentarios recibidos y el texto de cada uno.

```{r}
#| label: tbl-comentarios
#| echo: false

comentario_cols <- grep("^comentario_", names(resumen), value = TRUE)

resumen |>
  filter(!is.na(n_comentarios), n_comentarios > 0) |>
  select(variable, label, n_comentarios, all_of(comentario_cols)) |>
  datatable(
    rownames = FALSE,
    options = list(pageLength = 10, scrollX = TRUE),
    colnames = c(
      "Variable", "Label", "N comentarios",
      gsub("comentario_", "Comentario ", comentario_cols)
    )
  )
```

