---
theme-settings:
  theme: default
  barposition: top

survey-settings:
  show-previous: true
  use-cookies: false
  auto-scroll: false
  rate-survey: false
  system-language: es
  highlight-unanswered: true
  highlight-color: blue
  capture-metadata: true
  all-required: false
  required:
    - zs_q1
    - zs_q2
    - zs_q3

system-messages:
  previous: Anterior
  next: Siguiente
  exit: Finalizar encuesta
---

```{r}
library(surveydown)
library(htmltools)
source("code/zero_sum_widget.R")
```

--- zs_practice_page

# Módulo E: Logros y factores de éxito

Las siguientes preguntas se refieren a distintos aspectos que pueden ser importantes para tener éxito en la vida, como los siguientes:

- **Esfuerzo**: la dedicación y empeño que una persona pone en sus actividades.  
- **Talento**: las habilidades y capacidades que una persona tiene para realizar ciertas actividades.
- **Familia** de origen: el entorno familiar y social en el que una persona crece y se desarrolla.
- **Contactos**: las relaciones y redes sociales que una persona tiene, que pueden ayudarle a conseguir oportunidades.

Pensando en los logros en la vida, ¿qué tan importantes son estos factores? Al respecto, le pedimos que indique la importancia de cada uno de ellos. Para esto, arrastre los **tres divisores amarillos** para repartir 100% entre las cuatro categorías.

Cada segmento representa cuánto pesa esa categoría; el total siempre suma 100%.

**Ejemplo:** ¿Qué tan importante es cada factor para tener éxito en la vida?

```{r}
zero_sum_widget("zs_practice")

sd_nav(page_next = "zs_page", label_next = "Siguiente")
```

--- zs_page

# Preguntas

**1.** Para **mis logros** en la vida, ¿qué tan importantes han sido los siguientes aspectos?

```{r}
zero_sum_widget("zs_q1")
```

**2.** Pensando en **personas cercanas a Ud.**, ¿qué dirían sobre Ud. respecto a qué factores han sido importantes para lo que Ud. ha logrado?

```{r}
zero_sum_widget("zs_q2")
```

**3.** Y, ¿qué piensa Ud. sobre **la mayoría de las personas**? ¿Qué es más importante en sus logros?

```{r}
zero_sum_widget("zs_q3")

sd_question(
  type  = "textarea",
  id    = "zs_comment",
  label = "Comentarios"
)

sd_nav(page_next = "end_normal", label_previous = "Anterior", label_next = "Siguiente")
```

--- end_normal

# Fin de la Encuesta

¡Gracias por su participación! Su código de finalización es: **`r sd_output('completion_code', type = 'value')`**

```{r}
sd_close()
```
