---
title: Tiempos de respuesta pre-piloto
author: Tomás Urzúa - Asistente de investigación
date: today
format:
  html:
    toc: true
    df-print: kable
    theme: cosmo
    embed-resources: true
---

```{r}
#| label: setup
#| include: false

library(dplyr)
library(DT)

tiempo_caso <- read.csv(
  here::here("output/tiempos-prepiloto/tiempos-caso.csv"),
  stringsAsFactors = FALSE, check.names = FALSE
)
tiempo_pregunta_resumen <- read.csv(
  here::here("output/tiempos-prepiloto/tiempos-pregunta-resumen.csv"),
  stringsAsFactors = FALSE, check.names = FALSE
)
tiempo_estimado_total <- read.csv(
  here::here("output/tiempos-prepiloto/tiempos-estimado-total.csv"),
  stringsAsFactors = FALSE, check.names = FALSE
)
```

## Metodología

Base: `input/tbl/tiempos-prepiloto.csv`, restringida a los 12
casos válidos. La encuesta tiene un tramo común y
luego se ramifica en tres módulos aleatorizados (`assigned_module` A/B/C), de
modo que cada respondente sólo contesta uno de los tres.

- **Tiempo total de la encuesta**: `time_end - time_start` para cada caso.
- **Tiempo por pregunta (acumulado)**: para cada columna `time_q_*`
  (timestamp al responder esa pregunta), se calcula `time_q_* - time_start`.
  Es decir, es el tiempo transcurrido **desde el inicio de la encuesta hasta
  esa pregunta**, no la duración exclusiva dedicada a esa pregunta puntual.
- **Duración por pregunta**: `time_q_*` menos el checkpoint anterior de ese
  mismo caso (el `time_start` para la primera pregunta con valor, o el
  `time_q_*` previo con valor, saltando las preguntas del módulo no
  asignado). Aproxima el tiempo dedicado específicamente a esa pregunta.
  Las columnas `time_p_*` (a nivel de página, que pueden agrupar varias
  preguntas) no se incluyen en ninguno de los dos cálculos.
- El "módulo" de cada pregunta en la tabla de resumen se infiere directamente
  de los datos: en qué `assigned_module` existe al menos un valor no vacío
  para esa pregunta. "Todos" indica preguntas del tramo común.

## Tiempo total por caso

`DE duración por pregunta (s)` es la desviación estándar, para cada
respondente, de la duración (delta respecto al checkpoint anterior) de cada
una de las preguntas que respondió: mide qué tan parejo o disparejo fue su
ritmo de respuesta a lo largo de la encuesta. El caso respID 749 se excluye
de esta tabla porque solo dejó timestamp en una pregunta (`consent_understand`),
por lo que la desviación estándar no está definida (requiere al menos 2
valores).

```{r}
#| label: tbl-tiempo-caso
#| echo: false

tiempo_caso |>
  filter(respID != "749") |>
  select(
    respID, assigned_module, time_start, time_end, tiempo_total_min,
    sd_duracion_pregunta_seg
  ) |>
  arrange(desc(tiempo_total_min)) |>
  datatable(
    filter = "top",
    rownames = FALSE,
    options = list(pageLength = 15, scrollX = TRUE),
    colnames = c(
      "respID", "Módulo", "Inicio", "Fin", "Tiempo total (min)",
      "DE duración por pregunta (s)"
    )
  )
```

`r resp_max <- tiempo_caso$respID[which.max(tiempo_caso$tiempo_total_min)]; max_min <- round(max(tiempo_caso$tiempo_total_min), 1)` El caso respID `r resp_max` tiene un tiempo total de `r max_min` minutos, muy por
sobre el resto (probablemente dejó la encuesta abierta sin completarla de
corrido). Sin embargo, sus respuestas se mantienen en los tiempos normales, comprobando el tiempo en el que respondió la última pregunta (se demoró aprox 13 minutos).

## Tiempo de respuesta por pregunta

Resumen por pregunta (`time_q_*`): columnas `Duración media (s)`/
`Duración mediana (s)` describen la duración específica de esa pregunta
(delta respecto al checkpoint anterior). `n` corresponde al número de casos
que alcanzaron esa pregunta (varía según el módulo asignado).

```{r}
#| label: tbl-tiempo-pregunta
#| echo: false

tiempo_pregunta_resumen |>
  select(pregunta, modulo, n, duracion_media_seg, duracion_mediana_seg) |>
  datatable(
    filter = "top",
    rownames = FALSE,
    options = list(pageLength = 20, scrollX = TRUE),
    colnames = c(
      "Pregunta", "Módulo", "N",
      "Duración media (s)", "Duración mediana (s)"
    )
  )
```

## Estimado de tiempo total con los tres módulos

La encuesta real solo muestra un módulo por respondente. Para estimar cuánto
se demoraría alguien en responder la encuesta completa si los tres módulos
estuvieran disponibles (en vez de uno solo asignado al azar), se suma:

- el promedio, por caso, del tiempo dedicado a la sección común (tramo
  compartido antes y después de los módulos), y
- el promedio, por caso, del tiempo dedicado a cada módulo (A, B y C) —
  calculado solo con los casos que efectivamente respondieron ese módulo.

Cada promedio se calcula sumando, para cada caso, las duraciones
(`duracion_seg`, delta respecto al checkpoint anterior) de las preguntas de
esa sección, y luego promediando esas sumas entre los casos correspondientes.

```{r}
#| label: tbl-tiempo-estimado
#| echo: false

tiempo_estimado_total |>
  datatable(
    rownames = FALSE,
    options = list(dom = "t", pageLength = 5),
    colnames = c("Sección", "N casos", "Promedio (s)", "Promedio (min)")
  )
```

`r min_total <- tiempo_estimado_total$promedio_min[tiempo_estimado_total$seccion == "Total estimado (comun + A + B + C)"]` Con esto, se estima que responder la sección común más los tres módulos
completos tomaría en promedio **`r min_total` minutos**.
