---
title: Tiempos de respuesta pre-piloto
author: Tomás Urzúa - Asistente de investigación
date: today
format:
  html:
    toc: true
    number-sections: true
    df-print: kable
    theme: cosmo
    embed-resources: true
---

Este documento presenta los análisis de los tiempos de respuesta del pre-piloto *Encuesta JUSMER Justicia y Merecimiento*. El informe se estructura a partir de tres puntos principales: 

- **1) Metodología**: Se describen los detalles metodológicos para el procesamiento de la información, enfocándose en capturar los tiempos de respuesta de la encuesta.

- **2) Resultados**: Contiene los principales resultados sobre los tiempos de demora de la encuesta, permitiendo observar los tiempos promedios por respondente, por preguntas y por módulo respectivamente.

- **3) Diagnóstico**: A partir de los resultados expuestos, se identifican los principales elementos a tener en consideración para mejorar la construcción de la encuesta.

```{r}
#| label: setup
#| include: false

library(dplyr)
library(DT)

tiempo_caso <- read.csv(
  here::here("output/tiempos-prepiloto/tiempos-caso.csv"),
  stringsAsFactors = FALSE, check.names = FALSE
)
tiempo_pregunta_resumen <- read.csv(
  here::here("output/tiempos-prepiloto/tiempos-pregunta-resumen.csv"),
  stringsAsFactors = FALSE, check.names = FALSE
)
tiempo_estimado_total <- read.csv(
  here::here("output/tiempos-prepiloto/tiempos-estimado-total.csv"),
  stringsAsFactors = FALSE, check.names = FALSE
)
```

# Metodología

Base: `input/tbl/tiempos-prepiloto.csv`, extraída de Supabase con información actualizada el 23/07; restringida a los 13
casos válidos (sólo la primera tabla utiliza 12 casos debido a un outlier). La encuesta tiene un tramo común y
luego se ramifica en tres módulos aleatorizados (`assigned_module` A/B/C), de
modo que cada respondente sólo contesta uno de los tres.

- **Tiempo total de la encuesta**: `time_end - time_start` para cada caso.
- **Tiempo por pregunta (acumulado)**: para cada columna `time_q_*`
  (timestamp al responder esa pregunta), se calcula `time_q_* - time_start`.
  Es decir, es el tiempo transcurrido **desde el inicio de la encuesta hasta
  esa pregunta**, no la duración exclusiva dedicada a esa pregunta puntual.
- **Duración por pregunta**: `time_q_*` menos el checkpoint anterior de ese
  mismo caso (el `time_start` para la primera pregunta con valor, o el
  `time_q_*` previo con valor, saltando las preguntas del módulo no
  asignado). Aproxima el tiempo dedicado específicamente a esa pregunta.
  Las columnas `time_p_*` (a nivel de página, que pueden agrupar varias
  preguntas) no se incluyen en ninguno de los dos cálculos.
- El "módulo" de cada pregunta en la tabla de resumen se infiere directamente
  de los datos: en qué `assigned_module` existe al menos un valor no vacío
  para esa pregunta. "Todos" indica preguntas del tramo común.

# Resultados

## Tiempo total por caso

`DE duración por pregunta (s)` es la desviación estándar, para cada
respondente, de la duración (delta respecto al checkpoint anterior) de cada
una de las preguntas que respondió: mide qué tan parejo o disparejo fue su
ritmo de respuesta a lo largo de la encuesta. El caso respID 749 se excluye
de esta tabla porque solo dejó timestamp en una pregunta (`consent_understand`),
por lo que la desviación estándar no está definida (requiere al menos 2
valores).

```{r}
#| label: tbl-tiempo-caso
#| echo: false

tiempo_caso |>
  filter(respID != "749") |>
  select(
    respID, assigned_module, time_start, time_end, tiempo_total_min,
    sd_duracion_pregunta_seg
  ) |>
  arrange(desc(tiempo_total_min)) |>
  datatable(
    filter = "top",
    rownames = FALSE,
    options = list(pageLength = 15, scrollX = TRUE),
    colnames = c(
      "respID", "Módulo", "Inicio", "Fin", "Tiempo total (min)",
      "DE duración por pregunta (s)"
    )
  )
```

`r resp_max <- tiempo_caso$respID[which.max(tiempo_caso$tiempo_total_min)]; max_min <- round(max(tiempo_caso$tiempo_total_min), 1)` El caso respID `r resp_max` tiene un tiempo total de `r max_min` minutos, muy por
sobre el resto (probablemente dejó la encuesta abierta sin completarla de
corrido). Sin embargo, sus respuestas se mantienen en los tiempos normales, comprobando el tiempo en el que respondió la última pregunta (se demoró aprox 13 minutos).

## Tiempo de respuesta por pregunta

Resumen por pregunta (`time_q_*`): columnas `Duración media (s)`/
`Duración mediana (s)` describen la duración específica de esa pregunta
(delta respecto al checkpoint anterior). `n` corresponde al número de casos
que alcanzaron esa pregunta (varía según el módulo asignado).

```{r}
#| label: tbl-tiempo-pregunta
#| echo: false

tiempo_pregunta_resumen |>
  select(pregunta, modulo, n, duracion_media_seg, duracion_mediana_seg) |>
  datatable(
    filter = "top",
    rownames = FALSE,
    options = list(pageLength = 20, scrollX = TRUE),
    colnames = c(
      "Pregunta", "Módulo", "N",
      "Duración media (s)", "Duración mediana (s)"
    )
  )
```

En la @tbl-tiempo-pregunta se puede observar que las variables `ranking_politicas_cuidado_ninos` y `ranking_politicas_cuidado_ninos` presentan valores negativos en su media y mediana. Además, `salud_prov` también tiene una media < 0. Esto resulta llamativo, pero se explica debido a que son preguntas que no exigen un orden de respuesta secuencial.

Por ejemplo, para el caso de la matriz de políticas, los respondentes podían partir seleccionando cualquiera de las 5 alternativas. Como se explica en la metodología, los tiempos estimados de demora por pregunta fueron calculados a partir de la diferencia de tiempo entre la pregunta actual y su predecesora. Debido a la no-restricción de orden es que en algunos casos se presentan valores negativos, reflejando que la pregunta de valor negativo fue respondida antes que su predecesora.

## Estimado de tiempo total con los tres módulos

La encuesta real solo muestra un módulo por respondente. Para estimar cuánto
se demoraría alguien en responder la encuesta completa si los tres módulos
estuvieran disponibles (en vez de uno solo asignado al azar), se suma:

- el promedio, por caso, del tiempo dedicado a la sección común (tramo
  compartido antes y después de los módulos), y
- el promedio, por caso, del tiempo dedicado a cada módulo (A, B y C) —
  calculado solo con los casos que efectivamente respondieron ese módulo.

Cada promedio se calcula sumando, para cada caso, las duraciones
(`duracion_seg`, delta respecto al checkpoint anterior) de las preguntas de
esa sección, y luego promediando esas sumas entre los casos correspondientes.

```{r}
#| label: tbl-tiempo-estimado
#| echo: false

tiempo_estimado_total |>
  datatable(
    rownames = FALSE,
    options = list(dom = "t", pageLength = 5),
    colnames = c("Sección", "N casos", "Promedio (s)", "Promedio (min)")
  )
```

`r min_total <- tiempo_estimado_total$promedio_min[tiempo_estimado_total$seccion == "Total estimado (comun + A + B + C)"]` Con esto, se estima que responder la sección común más los tres módulos
completos tomaría en promedio **`r min_total` minutos**.

# Diagnóstico

El resultado principal del análisis refleja que el tiempo promedio para terminar la encuesta es de 33 minutos, lo cual excede por un gran margen los 10-15 minutos planteados al inicio.

Cada módulo (sin considerar la tarea de asignación) contiene un aproximado de 25 preguntas. Para reducir el tiempo de respuesta de la encuesta a, al menos 15 minutos, se sugiere aplicar los siguientes cambios:

**1) Reducir a la mitad el tiempo del conjoint**

  - Para esto la solución más viable es reducir el tiempo de tareas, y en paralelo, incluir como una tarea válida para el análisis el ejemplo del ejercicio. No obstante, esto tiene implicancias en el diseño estadístico del experimento y el poder estadístico que puede alcanzar, por lo que debe estudiarse su viabilidad.

**2) Reducir a la mitad el tiempo de los módulos**

  - Los módulos que sean considerados en la versión final de la encuesta no pueden contener más de 12 preguntas, ya que esta cantidad permitiría que el módulo pudiera ser respondido en los márgenes establecidos junto a los demás módulos. 
  
  - Para saber qué preguntas eliminar y cuáles conservar, es necesario establecer los productos esperados que se pretenden generar con los resultados de la encuesta.


**3) Considerar como máximo tres módulos en la encuesta (incluyendo el conjoint), donde cada uno pueda responderse en 5 minutos**

  - Esto da la posibilidad de asegurar la diversidad temática de la encuesta, especialmente en el abordaje de preguntas asociadas a la justicia de mercado y el merecimiento.